【裁判字號】    97,審小上,121
【裁判日期】    971204
【裁判案由】    給付管理費
【裁判全文】
臺灣高雄地方法院民事裁定          97年度審小上字第121號
上  訴  人  蔡佩蓁
被上訴人    羅森堡大樓管理委員會
法定代理人  甲○○
上列當事人間請求給付管理費事件，上訴人對於民國97年10月2
日本院高雄簡易庭97年度雄小字第5387號第一審判決提起上訴，
本院裁定如下：
    主  文
上訴駁回。
第二審訴訟費用新台幣壹仟伍佰元由上訴人負擔。
    理  由
一、按對於小額程序第一審判決之上訴，非以其違背法令為理由
    ，不得為之；又上訴狀內應記載上訴理由，表明下列各款事
    項：(一)原判決所違背之法令及其具體內容；(二)依訴訟資料可
    認為原判決有違背法令之具體事實，民事訴訟法第436 條之
    24第2 項、第436 條之25分別定有明文。所謂判決違背法令
    ，依同法第468 條規定，係指判決不適用法規或適用不當者
    而言；而有同法第469 條第1 款至第5 款所列情形之一者，
    為判決當然違背法令。據此，當事人提起上訴如以小額程序
    第一審判決有不適用法規或適用法規不當為上訴理由時，其
    上訴狀或理由書應有具體之指摘，並揭示該法規之條項或其
    內容，若係成文法以外之法則，應揭示該法則之旨趣，倘為
    司法院解釋或最高法院之判例，則應揭示該判解之字號或其
    內容，如依民事訴訟法第469 條第1 款至第5 款所列情形為
    理由時，其上訴狀或理由書應揭示合於該條款之事實，上訴
    狀或理由書如未依此項方法表明者，即難認為已對小額程序
    第一審判決之違背法令有具體之指摘，其上訴自難認為合法
    ，為最高法院71年度臺上字第314 號判例意旨闡釋明確。次
    按上訴人雖提出上訴理由書，然其理由書未具體指摘原判決
    有何違背法令之內容及事實，即不具備表明上訴理由之程式
    ，雖原第一審法院未依民事訴訟法第436 之32第2 項準用同
    法第47 1條第1 項之規定，裁定駁回上訴，而將訴訟卷宗送
    交第二審法院，即應由第二審法院裁定駁回其上訴，亦有最
    高法院73年度第2 次民事庭庭長會議決議可供參照。
二、上訴意旨略以：伊經由信義房屋仲介，於民國96年4 月2 日
    向訴外人吳劉玉霞購買門牌號碼高雄市○○區○○路1706號
    及自由4 路524 號等房屋（下稱系爭建物），然系爭建物因
    欠缺水、電等設施之瑕疵，伊擬向吳劉玉霞解除系爭建物之
    買賣合約，故被上訴人請求伊給付管理費無理由，爰依法提
    起上訴等語。
三、經查：
  (一)按公寓大廈應設置公共基金，其一來源為區分所有權人依區
    分所有權人會議決議繳納。再區分所有權人或住戶積欠應繳
    納之公共基金或應分擔或其他應負擔之費用已逾2 期或達相
    當金額，經定相當期間催告仍不給付者，管理負責人或管理
    委員會得訴請法院命其給付應繳之金額及遲延利息，為公寓
    大廈管理條例第18條第1 項第2 款及第21條所明文。是區分
    所有權人對於公共基金或應分擔或其他應負擔費用，自有繳
    納之義務。本件上訴人既於96年4 月11日登記為系爭建物之
    所有權人，有卷附建物登記謄本可參，本諸前開規定，當有
    繳管理費之義務，不得以系爭建物未有水、電等設施瑕疵等
    事由，對抗被上訴人，進主張無須繳納管理費。
  (二)是此，原審依兩造陳述、建物登記謄本、大樓規約及住戶管
    理費繳交動態表等據以認定上訴人應繳納所積欠之管理費，
    其理由並無違法不當之處，亦無適用法規不合法律規定，或
    違反司法院大法官會議之解釋、最高法院尚有效判例之情形
    。上訴意旨就系爭建物存有物之瑕疵為指摘，並未具體指明
    原審判決有如何不適用法規或適用法規不當，或有民事訴訟
    法第469 條第1 款至第5 款所稱當然違背法令之情事，及符
    合該條款要件之具體事實。自難認其已合法表明上訴理由，
    依首揭說明，應認其上訴為不合法。
四、再按於小額訴訟之上訴程序，法院為訴訟費用之裁判時，應
    確定其費用額，民事訴訟法第436 條之19第1 項、第436 條
    之32第1 項定有明文。本件第二審裁判費用為1,500 元，應
    由上訴人負擔，爰併為裁定如主文第2 項所示。
五、據上論結，本件上訴為不合法，依民事訴訟法第436 之32第
    1 項、第2 項、第436 條之19第1 項、第444 條第1 項前段
    、第95 條 、第78條，裁定如主文。
中    華    民    國    97    年    12    月    4     日
              民事第二庭  審判長法  官  林紀元
                                法  官  柯彩燕
                                法  官  張維君
以上正本係照原本作成。
本裁定不得抗告。
中    華    民    國    97    年    12    月    4     日
                                書記官  許麗珠


司法院資訊處製作；財團法人民間司法改革基金會備份。
